# 请教陈老师，平台公司作为通道代社会投资人高利借贷行为的相关会计处理

提问人：张壭 时间：2016-11-03 00:06:45
陈老师，以前在网上搜索各种会计处理时能看到您的分析，常常受到启发，现在我有一个问题想请教，谢谢老师！
如题，某平台公司A总资产 150 亿元，作为当地土地一级开发主体和某民营企业B（作为社会投资人）共同开发，双方合作协议中约定B的核心义务是提供一级开发所需资金。后来B融资困难，所以引进了某上市房地产公司C（想要这块地）的资金。融资模式是A代B向C融资 80 亿元，成本13%。但由于C是上市公司，资金投向必须有项目，因此三方签订投资协议，约定C对该项目出资 80 亿元，享受12%的投资收益。 三方协议中约定A用B将来应得的土地开发收益来还款，而B对此有差额补足义务。同时B向A出具承诺书，承诺承担 80 亿元本息。
问题来了：这 80 亿元其实是A代B融资，但由于款项进了A的账户，且A已经分拨到了街道办等负责拆迁补偿的机构。所以A公司目前的做法是将 80 亿元确认为往来款，收到时挂长期应付（ 5 年还清），分拨出去时挂应收。
我们都认为这 80 亿元负债不应该由A公司来背负，请问有没有什么依据可以让A不确认这笔负债，而真正体现这笔融资的实质——B公司才是真正的融资方。
谢谢！

回答人：chenyiwei
建议会同A公司管理层和律师梳理这其中的法律关系，以确定对该笔融资，A是否不承担偿还责任，也没有担保义务，即从会计角度，该笔融资是否不构成A的现时义务。 另外，因为B目前资金困难，而与C签订的协议中是约定C享受固定收益的，在此情况下是否可能导致A承担连带责任被追索，也要关注。如果确实可能承担担保责任，则即使经过分析认为A不是还款的首要义务人，也应当考虑是否已经满足预计负债的确认条件。

提问人：张壭 时间：2016-11-03 11:58:17
谢谢陈老师！ 首先，从三方协议来看，目前是约定A直接偿还C上市公司的固定收益，但A还钱的来源是一级土地开发收益中B社会投资人享受的部分。 其次，目前构成三方关系的法律文件体系中，包括B向A出具的承诺函件，B承诺对本息负全部赔偿责任。
以上两点都是有利于A的。但现在 80 亿的钱是从A公司的账户上进来的，并没有进AB的共管账户。钱的流向是不是不利于A？

回答人：chenyiwei
1 、“一级土地开发收益中B社会投资人享受的部分”是否有保底或固定金额，以及如何确保能够收取？否则是否表明A还是承担了这部分信用风险和时间价值损失的风险？ 2 、是否在出现问题时投资人只能直接找B？